臺灣高雄地方法院刑事判決　　　　　　　　　　　　九十三年度交訴字第一二九號
　　公　訴　人　臺灣高雄地方法院檢察署檢察官
　　被　　　告　丁○○　男　三.
　　選任辯護人　邱佩芳　律師
　　　　　　　　賴玉山　律師
右列被告因公共危險等案件，經檢察官提起公訴（九十三年度偵字第一六八一四號）
，本院判決如左：
    主  文
丁○○服用酒類，不能安全駕駛動力交通工具而駕駛，處有期徒刑伍月，如易科罰金
，以佰元折算壹日；又駕駛動力交通工具肇事，致人受傷而逃逸，處有期徒刑陸月
，如易科罰金，以佰元折算壹日。應執行有期徒刑玖月，如易科罰金，以佰元折
算壹日。
被訴過失傷害部分公訴不受理。
    事  實
一、丁○○未考領有普通小型車駕駛執照，於民國九十一年間因公共危險（服用酒類
    後駕駛動力交通工具）案件，經本院於九十一年十一月十八日判處罰金九千元，
    如易服勞役以三百元折算一日，於九十二年一月二十二日執行完畢（未構成累犯
    ），猶不知悔改，於九十三年八月二十日晚上九時許起至翌（二十一日）日凌晨
    十二時許止，在高雄市○○路與光復一街附近的小吃店，與友人飲用維士忌後，
    明知未考領普通小型車駕駛執照，且當時其平衡感、言詞能力、定向力及感覺能
    力均已有所障礙，不得駕車，猶於是日凌晨二時二十七分許，駕駛車牌號碼ＷＯ
    －四二四八號自用小客車欲返回屏東住處，嗣於行經高雄市新興區○○○路與林
    森一路交岔路口時，因酒後精神不濟，又未留意前方及交岔路口車輛之動態，不
    慎與乙○○所駕駛之三九二八－ＧＲ號自用小客車發生碰撞（乙○○所涉公共危
    險罪等罪嫌部分，另由檢察官為緩起訴），致坐於乙○○車內之乘客丙○○因此
　　受有下巴裂傷、左肩挫傷等傷害（丁○○所涉之傷害罪部分，業經丙○○撤回告
  　訴在案，詳後述之）。詎丁○○肇事後，並未採取任何救護措施，另萌生逃逸避
    責之意，逕行駕駛前開自小客車逃離現場。嗣經乙○○及行經該處之路人見狀，
　　報警追趕後，為警於是日凌晨三時十五分循線在高雄市新興區○○○路與民享街
  　口查獲，經到場處理之警員對丁○○施以酒精測試，測得其吐氣中含酒精濃度達
    每公升一．００毫克，始查悉上情。
二、案經丙○○訴由高雄市政府警察局新興分局報請臺灣高雄地方法院檢察署檢察官
    偵查起訴。
    理  由
壹、有罪部分：
一、訊據被告丁○○對於右揭時、地酒醉駕車，經警查獲後檢測其呼氣酒精濃度高達
    每公升一．００亳克等情供承不諱，並有道路交通事故現場圖、交通事故談話紀
    錄表、酒精測試值表、刑法第一百八十五條之三案件測試觀察紀錄表、高雄市政
    府警察局舉發違反道路交通管理事件通知單各一份附卷可稽。按刑法第一百八十
    五條之三規定所謂「不能安全駕駛」，係抽象危險犯，並不以發生具體危險為必
　　要．對於呼氣酒精濃度已達每公升零點五五毫克（○．五五ＭＧ＼Ｌ）以上，肇
  　事率為一般正常人之十倍，認為已達不能安全駕車之標準，此經法務部八十八年
    五月十八日以法八八檢字第○○一六六九號函告週知，應為絕對不能安全駕駛動
    力交通工具。且依醫學文獻記載，酒精對人體造成之影響，於呼氣時酒精濃度達
    每公升零點二五毫克即會輕度中毒，造成輕度協調功能降低；呼氣酒精濃度達每
    公升零點五毫克時屬輕到中度中毒症狀，出現反應較慢、感覺減低、影響駕駛之
    狀況；而使用酒精後對於身體之影響，與駕駛能力有關者包括︰(1)對移動景物之
    追蹤能力(2)眼睛經強光照射後之恢復視力之能力及(3)監視四周之注意能力，然許
    多飲酒者於飲酒後，因無可自覺之生理反應，以致腦部缺損而仍不自知故照常開
    車，此即眾多酒後駕車肇事之主因之一；而本件被告為警查獲時，經測得其呼氣
    酒精濃度每公升一‧００毫克，已超過上開標準值甚遠，此亦有上開酒精濃度測
    試值表在卷可憑，參酌被告飲酒後駕車，未警戒車前狀況而與乙○○駕駛之小客
    車發生車禍，益徵被告服用酒類顯已達不能安全駕駛動力交通工具而致生公共危
    險之事實甚明。
二、訊據被告於固不諱言有於右述時、地，駕駛小客車與乙○○所駕駛之小客車發生
    車禍不諱，惟矢口否認有何肇事逃逸之事實，辯稱：車禍發生後，伊有下車查看
    ，並不知乙○○所駕駛之小客車內有人受傷，所以伊才離開現場云云。惟查，被
    告駕車肇事，致人受傷而逃逸之事實，業據告訴人丙○○於警詢指訴綦詳，並經
    證人乙○○於本院審理時證稱：「當時我在等紅燈，綠燈時我就走，被告闖紅燈
    ，我車子的前面車頭撞到他車子的右側，車禍發生後，撞到之後我就停下來，我
    看車子冒煙，我就下來看，被告把他的車停在路邊，他有下車來看，我就跟他談
    話，談什麼話我不記得了，但是沒有談到發生車禍的事情，之後我回去我的車上
    拿包包，回來時被告已經開車逃掉了。（你有報案？）沒有，因為我的手機打不
    通。我們看他跑掉的時候要追，就看到巡邏的警車來了，當時雨下得很大，發生
    車禍當時只是下毛毛雨，車禍發生後突然下大雨。（巡邏的警察來有問你什麼話
    ？）他問是我駕駛車輛的嗎，我說是，後來有人跟我講肇事車輛的車號，所以警
    察來的時候，已經知道肇事車輛的車牌。（你確定車禍發生後被告的車子有停下
    來？）有，而且有談話。（你是否有跟被告說沒關係可以離開了？）沒有，我只
    是回車上拿包包而已。」（本院九十一二年十二月一日審判筆錄）、證人即到場
    處理之警員呂福祥於本院審理時到庭具結證稱：「（你是怎麼查獲被告的？）我
    們是先到達案發現場，經路人告知有一輛肇事車輛往南逃逸，我們就往南的方向
    去搜尋，結果在忠孝路、民享街口發現路人所指述的肇事車輛。（你有到發現肇
    事車輛的現場？）有。（你們從案發現場到發現肇事車輛的地點相隔多久？距離
    多遠？中間經過多少紅綠燈？）不到半個小時。距離約五百公尺到一公里之間。
    中間經過三個或四個紅綠燈。（你發現的被告時，他人跟車子在哪裡？）車輛在
    忠孝路、民享路交叉路口之忠孝路的路邊，被告人在車內。（你到達車禍現場的
    時候，乙○○的車子是否在那邊？）還在那邊，他的車子停在案發現場的路口中
    間。（當時他的車上有幾個人？）好像三個，其中一個乘客有受傷。（你們有問
    是否被告開車的？）我們有問被告，他說他不曉得他有發生車禍，而且他當時狀
    況不太好。」（本院九十二年十二月一日審判筆錄），各等語綦詳，並有阮綜合
    醫院診斷證明書一紙、車損照片五幀附卷可稽。次按，汽車駕駛人，駕駛汽車肇
    事致人受傷或死亡，應即採取救護或其他必要措施，並向警察機關報告，不得駛
    離，道路交通管理處罰條例第六十二條第一項定有明文，被告駕車自應遵守上述
    道路交通安全規定。查，被告駕車與乙○○駕駛之小客車發生碰撞，且事故發生
    後被告未查看告訴人之傷勢情形乙節，業經被告自承在卷，核與告訴人丙○○指
    訴、證人乙○○證述情節相符，是此部分事實堪可認定。再查，兩車發生車禍，
    汽車駕駛人或乘客是否受傷，固非當然，然依證人呂福祥所證述：「（你到發現
    肇事車輛的時候，肇事車輛的車損嚴重？）車子損壞的很嚴重，右前擋風玻璃壞
    掉，右側凹損嚴重，右前輪已經變形。（乙○○的車子的情況？）他的車有損壞
　　，損壞的情形如照片所示。」等語（本院九十三年十二月一日審判筆錄），而對
  　照卷附車損相片，兩車均有因擦撞致鈑金凹陷、擦損之外觀，顯見肇事當時撞擊
    力非輕，對於因該撞擊必生對方車輛駕駛或乘坐之人受傷，客觀上極易預見，竟
    未加探視，逕自駕車離去，其主觀上有逃逸故意甚明，被告辯稱其無肇事逃逸犯
    意，殊無可採，綜上，被告肇事逃逸事證亦明，其犯行亦堪以認定。
三、核被告所為，係犯刑法第一百八十五條之三服用酒類，不能安全駕駛而駕駛罪及
    同法第一百八十五條之四肇事致人受傷而逃逸罪。被告所犯前開二罪，犯意各別
    ，罪名互異，應分論併罰。爰審酌被告前於九十一年間因公共危險（服用酒類後
    駕駛動力交通工具）案件，經本院於九十一年十一月十八日判處罰金九千元，如
    易服勞役以三百元折算一日，於九十二年一月二十二日執行完畢等情，有臺灣高
    等法院被告全國前案紀錄表一份附卷足佐，仍不知悔悟，明知酒精成分對人之意
    識能力具有不良影響，超量飲酒後會導致對週遭事務之辨識及反應能力較平常狀
    況薄弱，仍貿然於酒後駕車在道路上行駛，對一般往來之公眾及駕駛人自身皆具
    有高度危險性，被告明知上情，既漠視自己安危，更枉顧公眾行之安全，於服用
    酒類，已處於不能安全駕駛動力交通工具之狀態，仍駕駛車輛，導致發生車禍，
    復肇事後逃逸，及對告訴人所生損害、犯罪後態度等一切情狀，分別量處如主文
    所示之刑，均諭知易科罰金之折算標準，並定其應執行之刑及易科罰金之折算標
    準。
貳、公訴不受理部分：
一、公訴意旨另以：被告上開駕車行為，另肇事致告人丙○○受有如事實欄所載之傷
    害，因認被告亦涉有刑法第二百八十四條第一項前段之過失傷害罪嫌等語。
二、按告訴乃論之罪，告訴人於第一審辯論終結前，得撤回其告訴；又告訴經撤回者
    ，法院應諭知不受理之判決，刑事訴訟法第二百三十八條第一項及第三百零三條
    第三款分別定有明文。
三、查本件被告因過失傷害案件，經檢察官提起公訴，認被告係犯刑法第二百八十四
    條第一項前段之過失傷害罪，依同法第二百八十七條前段之規定須告訴乃論。茲
    據告訴人丙○○於本院調查時聲明撤回其告訴（本院九十三年月十八日訊問筆錄
    ），揆諸前開說明，爰就被告被訴過失傷害罪部分諭知不受理之判決。
據上論斷，應依刑事訴訟法第二百九十九條第一項前段、第三百零三條第三款，刑法
第一百八十五條之三、第一百八十五條之四、第四十一條第一項前段、第五十一條第
五款，罰金罰鍰提高標準條例第二條，判決如主文。
本案經檢察官甲○○到庭執行職務。
中　　　華　　　民　　　國　　九十三　　年　　　十二　　月　　　三十　　日
                                  臺灣高雄地方法院交通法庭
                                   　 審判長法　官  何秀燕
                                   　　　　 法　官  陳月雯
                                   　　　　 法　官  楊智守
右正本證明與原本無異。
如不服本判決，應於收受送達後十日內向本院提出上訴書狀。
  　　　　　　　　　　　　　　　　　　　　　書記官  顏平國
中　　　華　　　民　　　國　　九十三　　年　　 十二 　　月　　 三十 　　日
附錄本件論罪法條
中華民國刑法第一百八十五條之三
服用毒品、麻醉藥品、酒類或其他相類之物，不能安全駕駛動力交通工具而駕駛者，
處一年以下有期徒刑、拘役或三萬元以下罰金。
中華民國刑法第一百八十五條之四
駕駛動力交通工具肇事，致人死傷而逃逸者，處六月以上五年以下有期徒刑。
